# 财政补助

提问人：709046552 时间：2020-04-22 13:16:48
陈版，我公司根据明细的预算表申请了政府补助，现在出现支出比如支付房租需要按期摊销，那以后期间结转递延收益计入其他收益的金额是按照支付房租总额结转还是按照每期摊销的金额结转呢？

回答人：chenyiwei
政府补助会计处理的原则是尽可能与作为补助对象的支出在利润表上实现期间的配比，故应“按照每期摊销的金额结转”（从递延收益转入各年度的其他收益）。